臺灣臺北地方法院刑事判決
111年度審簡上字第117號
公  訴  人  臺灣臺北地方檢察署檢察官
上  訴  人
即  被  告  許金佑


選任辯護人  林天財律師
            曾瑞菁律師            
            羅舜鴻律師
上列上訴人因被告妨害名譽案件，不服本院中華民國111年1月28
日111年度審簡字第217號第一審刑事簡易判決（起訴案號：110
年度調偵字第1630號），提起上訴，本院管轄之第二審合議庭判
決如下：
    主  文
上訴駁回。
許金佑緩刑貳年。
    事實及理由
一、本案經本院合議庭審理結果，認原審以被告許金佑犯刑法第
    309條第1項之公然侮辱罪，判處拘役40日，並諭知易科罰金
    之折算標準為新臺幣（下同）1,000元折算1日，核其認事用
    法，俱無違誤，量刑亦無不當，應予維持，除證據部分補充
    「被告於本院審理時之自白（見本院111年度審簡上字第117
    號卷【下稱審簡上字卷】第114至115頁）」外，餘均引用原
    審判決書所載之事實、證據及理由（如附件），是上訴人以
    原審未審酌其於判決後已與告訴人2人和解並賠償等語提起
    上訴，經核尚無礙於原審量刑，上訴為無理由，應予駁回。
二、查被告前曾因公共危險案件經法院判處罪刑，於民國105年8
    月18日徒刑易科罰金執行完畢後，5年內未曾因故意犯罪受
    有期徒刑以上刑之宣告，有臺灣高等法院被告前案紀錄表可
    稽（見審簡上字卷第109至110頁），且於本院坦承全情，並
    於原審判決後與告訴人2人調解成立，且依約賠償其等各5萬
    元、另書立道歉啟事1紙交付告訴人2人之訴訟代理人，有本
    院調解筆錄可佐（見審簡上字卷第93頁），堪認悔意甚殷，
    告訴代理人亦於本院審理時陳明：同意幫被告求情，請宣告
    被告緩刑等語（見審簡上字卷第117頁），本院斟酌上情，
    認被告經此偵、審程序及刑之宣告，自當知所警惕，信無再
    犯之虞，是本院認所宣告之刑，以暫不執行為適當，爰依刑
    法第74條第1項第2款規定，宣告緩刑2年。
三、依刑事訴訟法第455條之1第1項、第3項、第368條、第373條
    ，刑法第74條第1項第1款，判決如主文。
本案經檢察官楊石宇提起公訴，檢察官郭耿誠到庭執行職務。
中　　華　　民　　國　　111 　年　　9 　　月　　7 　　日
                  刑事第二十庭  審判長法  官  洪英花
                                      法  官  謝欣宓
                                      法  官  賴鵬年
上正本證明與原本無異。
本件不得上訴。
                                      書記官  林意禎
中　　華　　民　　國　　111 　年　　9 　　月　　7 　　日

附件：
臺灣臺北地方法院刑事簡易判決
111年度審簡字第217號
公　訴　人　臺灣臺北地方檢察署檢察官
被　　　告　許金佑　男　(民國00年0月0日生)
　　　　　　　　　　身分證統一編號：Z000000000號
　　　　　　　　　　住○○市○○區○○路0段0號
上列被告因妨害名譽案件，經檢察官提起公訴（110年度調偵字
第1630號），因被告於審理中自白犯罪（110年度審易字第2223
號），本院認宜以簡易判決處刑如下：
    主      文
許金佑犯公然侮辱罪，處拘役肆拾日，如易科罰金，以新臺幣壹
仟元折算壹日。
    事實及理由
一、本件犯罪事實及證據並其論罪，除證據部分應補充增列「被
    告許金佑於民國111年1月27日本院審理時之自白」外，其餘
    均引用檢察官起訴書之記載（如附件）。
二、應適用之法條：
    刑事訴訟法第449條第2項、第3項、第454條第2項，刑法第3
    09條第1項、第41條第1項前段，刑法施行法第1條之1第1項
    。
三、如不服本判決，應於判決送達後20日內，向本院提出上訴狀
    （應附繕本），上訴於本院合議庭。
本案經檢察官楊石宇偵查起訴，檢察官羅嘉薇到庭執行職務。
★本判決所記載事項係依刑事訴訟法第454條規定。
中　　華　　民　　國　　111 　年　　1 　　月　　28　　日
 　　　　　　　　 刑事第二十一庭法　官　歐陽儀
上正本證明與原本無異。 
如不服本判決應於收受送達後20日內向本院提出上訴書狀，並應
敘述具體理由；其未敘述上訴理由者，應於上訴期間屆滿後20日
內向本院補提理由書（均須按他造當事人之人數附繕本）「切勿
逕送上級法院」。告訴人或被害人如對於本判決不服者，應具備
理由請求檢察官上訴，其上訴期間之計算係以檢察官收受判決正
本之日期為準。 因疫情而遲誤不變期間，得向法院聲請回復原
狀。
                                書記官  程于恬
中　　華　　民　　國　　111 　年　　1 　　月　　28　　日
附錄本案論罪科刑法條全文：
中華民國刑法第309條（公然侮辱罪）：
公然侮辱人者，處拘役或九千元以下罰金。
以強暴犯前項之罪者，處一年以下有期徒刑、拘役或一萬五千元
以下罰金。
附件：
臺灣臺北地方檢察署檢察官起訴書
                                   110年度調偵字第1630號
　　被　　　告　許金佑　男　62歲（民國00年0月0日生）
　　　　　　　　　　　　住○○市○○區○○路0段0號
　　　　　　　　　　　　國民身分證統一編號：Z000000000號
上列被告因妨害名譽案件，業經偵查終結，認應該提起公訴，茲
將犯罪事實及證據並所犯法條分敘如下：
　　　　犯罪事實
一、許金佑與許弘廸、蕭稚霖夫妻係叔侄、叔侄媳關係，雙方互
    有不睦，於民國110年2月12日晚間7時30分許，在新北市○○
    區○○路0段0號住處大廳，復因細故互有齟齬。詎許金佑竟基
    於公然侮辱之犯意，於在場數十位親友聚會而得以共見共聞
    之際，向許弘廸、蕭稚霖辱稱：「她媽的」、「幹你娘」、
    「馬的，你這孬種」、「不要臉」、「幹」、「混蛋」、「
    他媽的算什麼東西」、「沒什麼用」等穢詞，均足以貶損許
    弘廸、蕭稚霖之人格及社會評價。
二、案經許弘廸、蕭稚霖訴由新北市政府警察局新店分局報告偵
    辦。
　　　　證據並所犯法條
一、證據清單暨待證事實
編號 證據名稱 待證事實 (一) 被告許金佑之於警詢及偵查中供述 坦承於上開時、地，於特定多數親友得以共見共聞之際，口出三字經等語之事實。 (二) 告訴人許弘廸、蕭稚霖之指訴 被告之上開全部犯罪事實。 (三) 告訴人等提供之錄音電磁紀錄、譯文及本署勘驗報告  被告口出：「她媽的」、「幹你娘」、「馬的，你這孬種」、「不要臉」、「幹」、「混蛋」、「他媽的算什麼東西」、「沒什麼用」等語之事實。 
二、核被告所為，係犯刑法第309條第1項之公然侮辱罪嫌。其以
    一公然侮辱之犯行，同時侵害告訴人許弘廸、蕭稚霖之人格
    法益，為同種想像競合，請依刑法第55條之規定，從一重處
    斷。
三、依刑事訴訟法第251條第1項提起公訴。
　　此　致
臺灣臺北地方法院
中　　華　　民　　國　 110　　年　　11　　月　　10　　日
　　　　　　　　　　　　　　　檢　察　官   楊石宇
本件正本證明與原本無異 
中　　華　　民　　國　　110 　年　12 　　月　　14　 日 
　　　　　　    　　　　　　  書  記  官   鍾宜學
附錄本案所犯法條全文
中華民國刑法第309條
公然侮辱人者，處拘役或 9 千元以下罰金。
以強暴犯前項之罪者，處 1 年以下有期徒刑、拘役或 1 萬 5
千元以下罰金。